trunk/resultats/myspell/avl.myspell.aff
SFX A Y 301
SFX A ava o ava
SFX A ava e [^cçgju]ava
SFX A ava e [^gq]uava
SFX A guava güe guava
SFX A quava qüe quava
SFX A cava que cava
SFX A çava ce çava
SFX A gava gue gava
SFX A java ge java
SFX A l·lava l l·lava
SFX A nnava n nnava
SFX A ava i eava
SFX A ava i [^aeo]iava
SFX A iava i [aeo]iava
SFX A iava i [^gq]uiava
SFX A ava u oava
SFX A ava u [^aeioqg]uava
SFX A uava u [aeo]uava
SFX A java ig [^tnri]java
SFX A java g ijava
SFX A java j [tnr]java
SFX A bava b bava
SFX A cava c cava
SFX A çava ç çava
SFX A dava d dava
SFX A fava f fava
SFX A gava g gava
SFX A lava l [^·]lava
SFX A mava m mava
SFX A nava n [^ein]nava
SFX A pava p pava
SFX A rava r rava
SFX A sava s [^aeious]sava
SFX A ssava s ssava
SFX A tava t tava
SFX A vava v vava
SFX A xava x xava
SFX A zava z zava
SFX A ava es [^cçgju]ava
SFX A ava es [^gq]uava
SFX A guava gües guava
SFX A quava qües quava
SFX A cava ques cava
SFX A çava ces çava
SFX A gava gues gava
SFX A java ges java
SFX A ava a ava
SFX A ava em [^cçgju]ava
SFX A ava em [^gq]uava
SFX A guava güem guava
SFX A quava qüem quava
SFX A cava quem cava
SFX A çava cem çava
SFX A gava guem gava
SFX A java gem java
SFX A ava am ava
SFX A ava eu [^cçgju]ava
SFX A ava eu [^gq]uava
SFX A guava güeu guava
SFX A quava qüeu quava
SFX A cava queu cava
SFX A çava ceu çava
SFX A gava gueu gava
SFX A java geu java
SFX A ava au ava
SFX A ava en [^cçgju]ava
SFX A ava en [^gq]uava
SFX A guava güen guava
SFX A quava qüen quava
SFX A cava quen cava
SFX A çava cen çava
SFX A gava guen gava
SFX A java gen java
SFX A ava ava ava
SFX A ava aves ava
SFX A ava ava ava
SFX A ava àvem ava
SFX A ava àveu ava
SFX A ava aven ava
SFX A ava í [^cçgij]ava
SFX A cava quí cava
SFX A uava üí [gq]uava
SFX A çava cí çava
SFX A gava guí gava
SFX A java gí java
SFX A iava í [aeo]iava
SFX A iava í [^gq]uiava
SFX A ava í [gq]uiava
SFX A ava í [^aeou]iava
SFX A ava ares ava
SFX A ava à ava
SFX A ava àrem ava
SFX A ava àreu ava
SFX A ava aren ava
SFX A ava aré ava
SFX A ava aràs ava
SFX A ava arà ava
SFX A ava arem ava
SFX A ava areu ava
SFX A ava aran ava
SFX A ava aria ava
SFX A ava aries ava
SFX A ava aria ava
SFX A ava aríem ava
SFX A ava aríeu ava
SFX A ava arien ava
SFX A ava i [^cçgjieou]ava
SFX A ava ï [^aeiou][eio]ava
SFX A iava ï [aeiou]iava
SFX A ava ï [gq]uiava
SFX A iava ï [^gq]uiava
SFX A uava üi [gq]uava
SFX A ava i [eoia]uava
SFX A uava uï [^eoiagq]uava
SFX A cava qui cava
SFX A çava ci çava
SFX A gava gui gava
SFX A java gi java
SFX A ava e [^cçgju]ava
SFX A ava e [^gq]uava
SFX A guava güe guava
SFX A quava qüe quava
SFX A cava que cava
SFX A çava ce çava
SFX A gava gue gava
SFX A java ge java
SFX A ava is [^cçgjieou]ava
SFX A ava ïs [^aeiou][eio]ava
SFX A iava ïs [aeiou]iava
SFX A ava ïs [gq]uiava
SFX A iava ïs [^gq]uiava
SFX A uava üis [gq]uava
SFX A ava is [eoia]uava
SFX A uava uïs [^eoiagq]uava
SFX A cava quis cava
SFX A çava cis çava
SFX A gava guis gava
SFX A java gis java
SFX A ava es [^cçgju]ava
SFX A ava es [^gq]uava
SFX A guava gües guava
SFX A quava qües quava
SFX A cava ques cava
SFX A çava ces çava
SFX A gava gues gava
SFX A java ges java
SFX A ava i [^cçgjieou]ava
SFX A ava ï [^aeiou][eio]ava
SFX A iava ï [aeiou]iava
SFX A ava ï [gq]uiava
SFX A iava ï [^gq]uiava
SFX A uava üi [gq]uava
SFX A ava i [eoia]uava
SFX A uava uï [^eoiagq]uava
SFX A cava qui cava
SFX A çava ci çava
SFX A gava gui gava
SFX A java gi java
SFX A ava e [^cçgju]ava
SFX A ava e [^gq]uava
SFX A guava güe guava
SFX A quava qüe quava
SFX A cava que cava
SFX A çava ce çava
SFX A gava gue gava
SFX A java ge java
SFX A ava em [^cçgju]ava
SFX A ava em [^gq]uava
SFX A guava güem guava
SFX A quava qüem quava
SFX A cava quem cava
SFX A çava cem çava
SFX A gava guem gava
SFX A java gem java
SFX A ava eu [^cçgju]ava
SFX A ava eu [^gq]uava
SFX A guava güeu guava
SFX A quava qüeu quava
SFX A cava queu cava
SFX A çava ceu çava
SFX A gava gueu gava
SFX A java geu java
SFX A ava in [^cçgjieou]ava
SFX A ava ïn [^aeiou][eio]ava
SFX A iava ïn [aeiou]iava
SFX A ava ïn [gq]uiava
SFX A iava ïn [^gq]uiava
SFX A uava üin [gq]uava
SFX A ava in [eoia]uava
SFX A uava uïn [^eoiagq]uava
SFX A cava quin cava
SFX A çava cin çava
SFX A gava guin gava
SFX A java gin java
SFX A ava en [^cçgju]ava
SFX A ava en [^gq]uava
SFX A guava güen guava
SFX A quava qüen quava
SFX A cava quen cava
SFX A çava cen çava
SFX A gava guen gava
SFX A java gen java
SFX A ava és [^cçgju]ava
SFX A ava és [^gq]uava
SFX A guava güés guava
SFX A quava qüés quava
SFX A cava qués cava
SFX A çava cés çava
SFX A gava gués gava
SFX A java gés java
SFX A ava às ava
SFX A ava ara ava
SFX A ava essis [^cçgju]ava
SFX A ava esses [^cçgju]ava
SFX A ava assis ava
SFX A ava asses ava
SFX A ava ares ava
SFX A ava essis [^gq]uava
SFX A ava esses [^gq]uava
SFX A guava güessis guava
SFX A quava qüessis quava
SFX A guava güesses guava
SFX A quava qüesses quava
SFX A cava quessis cava
SFX A cava quesses cava
SFX A çava cessis çava
SFX A çava cesses çava
SFX A gava guessis gava
SFX A gava guesses gava
SFX A java gessis java
SFX A java gesses java
SFX A ava és [^cçgju]ava
SFX A ava és [^gq]uava
SFX A guava güés guava
SFX A quava qüés quava
SFX A cava qués cava
SFX A çava cés çava
SFX A gava gués gava
SFX A java gés java
SFX A ava às ava
SFX A ava ara ava
SFX A ava éssim [^cçgju]ava
SFX A ava éssem [^cçgju]ava
SFX A ava àssim ava
SFX A ava àssem ava
SFX A ava àrem ava
SFX A ava éssim [^gq]uava
SFX A ava éssem [^gq]uava
SFX A guava güéssim guava
SFX A quava qüéssim quava
SFX A guava güéssem guava
SFX A quava qüéssem quava
SFX A cava quéssim cava
SFX A cava quéssem cava
SFX A çava céssim çava
SFX A çava céssem çava
SFX A gava guéssim gava
SFX A gava guéssem gava
SFX A java géssim java
SFX A java géssem java
SFX A ava éssiu [^cçgju]ava
SFX A ava ésseu [^cçgju]ava
SFX A ava àssiu ava
SFX A ava àsseu ava
SFX A ava àreu ava
SFX A ava éssiu [^gq]uava
SFX A ava ésseu [^gq]uava
SFX A guava güéssiu guava
SFX A quava qüéssiu quava
SFX A guava güésseu guava
SFX A quava qüésseu quava
SFX A cava quéssiu cava
SFX A cava quésseu cava
SFX A çava céssiu çava
SFX A çava césseu çava
SFX A gava guéssiu gava
SFX A gava guésseu gava
SFX A java géssiu java
SFX A java gésseu java
SFX A ava essin [^cçgju]ava
SFX A ava essen [^cçgju]ava
SFX A ava assin ava
SFX A ava assen ava
SFX A ava aren ava
SFX A ava essin [^gq]uava
SFX A ava essen [^gq]uava
SFX A guava güessin guava
SFX A quava qüessin quava
SFX A guava güessen guava
SFX A quava qüessen quava
SFX A cava quessin cava
SFX A cava quessen cava
SFX A çava cessin çava
SFX A çava cessen çava
SFX A gava guessin gava
SFX A gava guessen gava
SFX A java gessin java
SFX A java gessen java
SFX A uava üin [gq]uava
SFX A ava in [eoia]uava
SFX A uava uïn [^eoiagq]uava

SFX B Y 45
SFX B t da t
SFX B u va u
SFX B c ga c
SFX B 0 sa [^àèéíòóú]s
SFX B às assa às
SFX B ès essa ès
SFX B és essa és
SFX B ís issa [^aeou]ís
SFX B ís ïssa [aeo]ís
SFX B ís issa [gq]uís
SFX B ís ïssa [^gq]uís
SFX B òs ossa òs
SFX B ós ossa ós
SFX B ús ussa [^aeoi]ús
SFX B ús üssa [aeoi]ús
SFX B 0 s t
SFX B 0 s u
SFX B 0 s c
SFX B 0 sos [^àèéíòóú]s
SFX B às assos às
SFX B ès essos ès
SFX B és essos és
SFX B ís issos [^aeou]ís
SFX B ís ïssos [aeo]ís
SFX B ís issos [gq]uís
SFX B ís ïssos [^gq]uís
SFX B òs ossos òs
SFX B ós ossos ós
SFX B ús ussos [^aeoi]ús
SFX B ús üssos [aeoi]ús
SFX B t des t
SFX B u ves u
SFX B c gues c
SFX B 0 ses [^àèéíòóú]s
SFX B às asses às
SFX B ès esses ès
SFX B és esses és
SFX B ís isses [^aeou]ís
SFX B ís ïsses [aeo]ís
SFX B ís isses [gq]uís
SFX B ís ïsses [^gq]uís
SFX B òs osses òs
SFX B ós osses ós
SFX B ús usses [^aeoi]ús
SFX B ús üsses [aeoi]ús
